臺灣臺北地方法院刑事判決
111年度交簡字第1090號
聲  請  人  臺灣臺北地方檢察署檢察官
被      告  江志華


上列被告因公共危險案件，經檢察官提起公訴（111年度偵字第2
6592號），本院判決如下：
    主  文
江志華駕駛動力交通工具，而有吐氣所含酒精濃度達每公升零點
二五毫克以上情形，處有期徒刑貳月，如易科罰金，以新臺幣壹
仟元折算壹日。
    事實及理由
一、江志華明知服用酒類者，不得駕駛動力交通工具，於民國11
    1年8月10日上午6時許，在新北市土城區中央3段某檳榔攤飲
    用含有酒精成分之保力達後，竟未待酒精退卻，基於酒後駕
    駛動力交通工具之犯意，騎乘車牌號碼000-0000號自用小貨
    車上路，嗣於同日上午7時40分許（聲請簡易判決處刑書誤
    載為「46分許」，應予更正），行經臺北市○○區○○路0段00
    號前時，為警發覺有異而攔檢，並於同日上午7時51分測得
    其吐氣所含酒精濃度達每公升0.25毫克，始悉上情。案經臺
    北市政府警察局中正第二分局報請臺灣臺北地方檢察署檢察
    官偵查後聲請簡易判決處刑。
二、證據：
　㈠被告江志華於警詢及偵查中之自白（見偵查卷第15至18頁、
    第63至64頁）。
　㈡酒精測定紀錄表、臺北市政府警察局掌電字第A00ZF0000號舉
    發違反道路交通管理事件通知單、呼氣酒精測試器檢定合格
    證書各1份（見偵查卷第25頁、第39頁）。　　
三、論罪科刑：
　㈠罪名：
    核被告所為，係犯刑法第185條之3第1項第1款不能安全駕駛
    動力交通工具罪。
　㈡不予加重其刑之說明：
　　被告構成累犯之事實及應加重其刑之事項，均應由檢察官主
    張並具體指出證明之方法後，經法院踐行調查、辯論程序，
    方得作為論以累犯及是否加重其刑之裁判基礎（最高法院刑
    事大法庭110年度台上大字第5660號裁定意旨參照）。本案
    起訴書並未主張被告構成累犯，並具體指明被告有何特別惡
    性及對刑罰反應力薄弱等情狀及證明方法，俾法院綜合判斷
    被告有無因加重本刑致生所受刑罰超過其所應負擔罪責之情
    形，是本院即無從認定被告有無累犯加重規定之適用，但本
    院仍得就被告之前科素行，依刑法第57條第5款所定「犯罪
    行為人之品行」之量刑審酌事項而為評價，併此敘明。
　㈢量刑：　　
　　爰以行為人責任為基礎，本院審酌酒後駕車無端增加用路人
    之風險，且交通事故動輒造成死傷，其潛在危害不言可喻，
    況屢經政府對此大力宣導，詎被告仍漠視自己生命、身體之
    安危，亦罔顧公眾往來之安全，於服用酒類，吐氣所含酒精
    濃度達每公升0.25毫克，竟仍心存僥倖，執意騎乘機車上路
    ，對人車及自身安全造成之危害甚鉅，殊值非難；惟念被告
    犯罪後坦承犯行，態度尚佳，兼衡其自陳高中肄業之智識程
    度、經濟小康之生活狀況（見偵查卷第15頁被告警詢筆錄受
    詢問人欄）、酒精濃度超過法定標準值之程度、以騎乘機車
    方式違犯刑律之犯罪手段、本次未肇生交通事故之犯罪情節
    ，暨其素行、犯罪動機、目的、生活狀況等一切情狀，量處
    如主文所示之刑，並諭知易科罰金之折算標準，以資懲儆。
四、依刑事訴訟法第449條第1項前段、第3項，逕以簡易判決處
    刑如主文。
五、本案經檢察官葉芳秀聲請以簡易判決處刑。
六、如不服本判決，得自收受送達之翌日起20日內，向本院提出
    上訴狀，上訴於本院第二審合議庭（須附繕本）。　　
中　　華　　民　　國　　111 　年　　11　　月　　10　　日
　　　　　　　　　刑事第十三庭  法　官　林鈺珍
以上正本證明與原本無異。
　　　　　　　　　　　　　　　　書記官　陳乃瑄
中　　華　　民　　國　　111 　年　　11　　月　　11　　日
附錄本案論罪科刑法條全文： 
中華民國刑法第185條之3
駕駛動力交通工具而有下列情形之一者，處3年以下有期徒刑，
得併科30萬元以下罰金：
一、吐氣所含酒精濃度達每公升零點二五毫克或血液中酒精濃度
    達百分之零點零五以上。
二、有前款以外之其他情事足認服用酒類或其他相類之物，致不
    能安全駕駛。
三、服用毒品、麻醉藥品或其他相類之物，致不能安全駕駛。
因而致人於死者，處3年以上10年以下有期徒刑，得併科2百萬元
以下罰金；致重傷者，處1年以上7年以下有期徒刑，得併科1百
萬元以下罰金。
曾犯本條或陸海空軍刑法第54條之罪，經有罪判決確定或經緩起
訴處分確定，於十年內再犯第1項之罪因而致人於死者，處無期
徒刑或5年以上有期徒刑，得併科3百萬元以下罰金；致重傷者，
處3年以上10年以下有期徒刑，得併科2百萬元以下罰金。